【裁判字號】    98,聲,379
【裁判日期】    980406
【裁判案由】    定應執行刑
【裁判全文】
臺灣嘉義地方法院刑事裁定               98年度聲字第379號
抗  告  人  甲○○
即  受刑人
                    現於臺灣嘉義監獄鹿草分監
上列抗告人因定應執行刑案件（原檢察官聲請案號：98年度執字
第690號），不服本院中華民國98年3月18日裁定，提起抗告，本
院更正裁定如下：
    主  文
原裁定撤銷。
甲○○所犯如附表所示各罪所處之有期徒刑，應執行有期徒刑參
年壹月。
    理  由
一、按當事人對於法院之裁定有不服者，除有特別規定外，得抗
    告於直接上級法院；又原審法院認為抗告有理由者，應更正
    其裁定，刑事訴訟法第403條第1項、第408條第2項前段分別
    定有明文。
二、抗告人即受刑人（下稱抗告人）甲○○抗告意旨略以：本院
    原裁定所定之應執行刑過重等語。
三、按法律上屬於自由裁量事項，尚非概無法律性之拘束，在法
    律上有其外部界限及內部界限。前者法律之具體規定，使法
    院得以具體選擇為適當裁判，此為自由裁量之外部界限。後
    者法院為自由裁量時，應考量法律之目的，法律秩序之理念
    所在，此為自由裁量之內部界限。法院為裁判時，二者均不
    得有所逾越。在數罪併罰而有二裁判以上，應定其應執行刑
    之案件，法院所為刑之酌定，固屬自由裁量事項，然對於法
    律之內、外部界限，仍均應受其拘束（最高法院85年度台抗
    字第99號、92年台非字第187號裁判意旨參照）。
四、經查，抗告人前因如附表所示編號1至7案件，分別經判處如
    附表所示有期徒刑確定，並經本院98年度聲字第275號定其
    應執行有期徒刑2年10月，復又因犯如附表編號8之詐欺罪，
    經判處有期徒刑4月，有上開各案判決正本及臺灣高等法院
    被告前案紀錄表各1份在卷可考。本院原裁定就上開數罪定
    其應執行刑為有期徒刑3年3月，從形式上觀之，依各罪原判
    處之刑，原裁定雖未逾刑法第51條第5款所定法律之外部界
    限，惟已重於先前所定竊盜及毒品危害防制條例等罪應執行
    刑（有期徒刑2年10月），暨其所犯詐欺罪應執行刑（有期
    徒刑4月）之總和，而不利於抗告人，殊與上開內部界限有
    悖，自非完全妥適。抗告人之抗告意旨執此指摘原裁定不當
    ，為有理由，應由本院撤銷原裁定，更正裁定如主文第2項
    所示。
五、受刑人違反毒品危害防制條例及竊盜、詐欺等罪，經本院先
    後判處如附表所示之有期徒刑，均經分別確定在案，此有各
    該判決書及臺灣高等法院被告前案紀錄表可資參照，茲檢察
    官聲請定其應執行之刑，本院審核認聲請為正當，應定其應
    執行之刑。
六、依刑事訴訟法第477條第1項、第407條、第408條第2項，刑
    法第第53條、第51條第5款裁定如主文。
中    華    民    國     98    年    4     月    6    日
                     刑事第三庭 法  官 劉瓊雯
上列正本證明與原本無異。
如不服本裁定，應於裁定送達後5日內向本院提出抗告狀（應附
繕本）。
中    華    民    國     98    年    4     月    6    日
                                書記官 劉美娟


司法院資訊處製作；財團法人民間司法改革基金會備份。
